# 资金池利率问题

提问人：song_lian 时间：2020-01-17 10:21:15
想问下大家，资金池的利率分为上划利率和下拨利率，假如对于总公司来说上划利率是1%，下拨利率是3%；那么站在子公司角度的利率就是上划利率是3%，下拨利率是1%吗？我觉得无论是总公司还是子公司的角度，上划利率是1%，下拨利率是3%

回答人：chenyiwei
如果“上划”“下拨”两个概念不论站在总部还是子公司角度都是指同一项交易，那么站在不同主体角度的上划利率何下拨利率应当分别是一样的。